臺灣臺南地方法院民事裁定
111年度護字第219號
聲  請  人  臺南市政府社會局

法定代理人  陳榮枝



相  對  人  張Ａ    姓名年籍住所詳附件
法定代理人  王Ｂ    姓名年籍住所詳附件
上列當事人間聲請延長安置事件，本院裁定如下：
    主  文
一、准將相對人張Ａ自民國111年10月12日起至民國112年1月11日
    止延長安置3個月。
二、聲請程序費用新臺幣1,000元由相對人負擔。
    理  由
一、按兒童及少年有下列各款情形之一者，直轄市、縣（市）主
    管機關應予保護、安置或為其他處置；必要時得進行緊急安
    置：㈠兒童及少年未受適當之養育或照顧。㈡兒童及少年有立
    即接受醫療之必要，而未就醫。㈢兒童及少年遭受遺棄、身
    心虐待、買賣、質押，被強迫或引誘從事不正當之行為或工
    作。㈣兒童及少年遭受其他迫害，非立即安置難以有效保護
    ；直轄市、縣（市）主管機關依前條規定緊急安置時，應即
    通報當地地方法院及警察機關，並通知兒童及少年之父母、
    監護人，但其無父母、監護人或通知顯有困難時，得不通知
    之；緊急安置不得超過72小時，非72小時以上之安置不足以
    保護兒童及少年者，得聲請法院裁定繼續安置。繼續安置以
    3個月為限；必要時，得聲請法院裁定延長之，每次得聲請
    延長3個月。兒童及少年福利與權益保障法第56條第1項、第
    57條第1項及第2項分別定有明文。
二、聲請意旨略以：相對人張Ａ之法定代理人王Ｂ因毒品案遭拘提
    ，又無法具體提出妥適照顧相對人張Ａ之計畫，聲請人業於
    民國111年4月9日緊急安置相對人張Ａ，並向本院聲請裁定繼
    續安置及延長至111年10月11日止。因王Ｂ過往曾多次遭通報
    不當管教相對人張Ａ，親職功能尚待提升，目前無法具體改
    善其管教方式，亦無其他家屬協助照顧相對人張Ａ，為維護
    相對人張Ａ之身心健全發展，爰依兒童及少年福利與權益保
    障法第57條規定，聲請准予自111年10月12日起至112年1月1
    1日止延長安置相對人張Ａ3個月等語。
三、經查，聲請人主張之上情，此經本院依職權調取前案查詢索
    引卡、前案相關卷宗核閱無誤，且有聲請人指派社工員所作
    成之安置評估報告表1份在卷可稽，堪信聲請人之主張為真
    實。本件相對人張Ａ之法定代理人王Ｂ固於社工員訪視時，對
    於相對人張Ａ遭安置乙事表示無法接受，惟本院審酌相對人
    張Ａ尚年幼，自我保護能力不足，而王Ｂ目前之身心狀況及工
    作收入均不穩定，親職功能尚待提升，顯然無法妥善照顧相
    對人張Ａ，親屬支持系統亦薄弱，又相對人張Ａ於社工員詢問
    其受安置意願時，表示同意接受安置，有兒童及少年受裁定
    安置前之表達意願書1份可佐，故為維護相對人張Ａ之最佳利
    益，本院認本件有延長安置之必要。是聲請人聲請自111年1
    0月12日起至112年1月11日止延長安置相對人張Ａ3個月，與
    首揭法條規定尚無不合，應予准許。
四、依家事事件法第97條，非訟事件法第21條第2項、第24條第1
    項，民事訴訟法第78條，裁定如主文。
中　　華　　民　　國　　111 　年　　10　　月　　4 　　日
                  家事法庭  法  官  游育倫
以上正本係照原本作成。
如對本裁定抗告須於裁定送達後10日內向本院提出抗告狀。
中　　華　　民　　國　　111 　年　　10　　月　　4 　　日
                             書記官 許哲萍